【裁判字號】    92,易,2502
【裁判日期】    921120
【裁判案由】    毒品危害防制條例
【裁判全文】
臺灣板橋地方法院刑事判決                        九十二年度易字第二五二號
    公  訴  人  臺灣板橋地方法院檢察署檢察官
    被      告  甲○○
右列被告因毒品危害防制條例案件，經檢察官提起公訴（九十二年度毒偵字第一四五
七號）及移
決如左：
    主  文
甲○○連續施用第二級毒品，累犯，處有期徒刑陸月，如易科罰金，以參佰元折算壹
日。扣案安非他命參小包（淨重參點伍公克）及壹小包（淨重零點貳公克）均沒收銷
燬，扣案充為施用安非他命使用之玻璃球與奶瓶各壹個、分裝袋拾肆個及電子磅秤壹
個均沒收。
    事  實
 一、甲○○曾因違反麻醉藥品管制條例案件，經本院以八十六年度易字第八四五○
     號判處有期徒刑伍月確定，復因違反槍砲彈藥刀械管制條例案件，經臺灣高等
     法院以八十七年度上易字第二○二八號判處有期徒刑十月確定，並與前開宣告
     之罪刑定其應執行刑為一年二月；嗣又因違反毒品危害防制條例案件，經臺灣
     士林地方法院以八十七年易字第一六五二號判處有期徒刑四月確定，經與上開
     宣告之罪刑接續執行，於民國八十九年五月一日期滿執行完畢。其前因施用毒
     品違反毒品危害防制條例案件，經檢察官先後兩次各依臺灣士林地方法院八十
     七年度毒聲字第四號及本院八十八年度毒聲字第二二三九號裁定送觀察、勒戒
     後，均因認無繼續施用毒品之傾向，而分別由臺灣士林地方法院檢察署檢察官
     於八十七年六月二十八日以八十七年度偵字第五四○五號、臺灣板橋地方法院
     檢察署檢察官於八十八年四月二十八日以八十八年度偵字第一八九六號為不起
     訴處分確定。乃甲○○又基於施用第二級毒品之概括犯意，自九十二年二月間
     某日起至同年八月十二日十時許，均在其位於臺北縣三重市○○○街三一一號
     之住處，連續施用第二級毒品安非他命多次，期間約每星期施用乙次。嗣先為
     警於九十二年四月二十四日在臺北縣蘆洲市○○○路○段四十六號查獲，並扣
     得其所有供施用之第二級毒品安非他命三小包（淨重三點五公克）、充為施用
     毒品器具使用之醫療用玻璃球乙個、分裝袋十四個及電子秤乙台；嗣再於同年
     八月十二日，為警在臺北縣蘆洲市○○○路二一一號七樓之三查獲，並扣得其
     所有供施用之第二級毒品安非他命乙小包（淨重零點二公克）及充為施用毒品
     器具使用之奶瓶乙個。
二、案經臺北縣政府警察局蘆洲分局及臺北市政府警察局分別報告及移送臺灣板橋地
    方法院檢察署檢察官偵查起訴及移送併案審判。
    理  由
一、犯罪事實之認定：
  (一)右揭施用安非他命之犯罪事實，業據被告甲○○自白不諱，而其先後兩次為警查
    獲後經採集尿液囑託鑑定結果，亦均呈安非他命類陽性反應，此有臺灣檢驗科技
    股份有限公司濫用藥物尿液檢驗報告、臺北縣政府警察局蘆洲分局偵辦毒品危害
    防制條例案被移送者姓名暨代碼對照表、臺北市立療養院煙毒尿液檢驗報告及臺
    北市政府警察局內湖分局警備隊毒品案件證物委驗單對照表各乙份附卷可稽，並
    有安非他命三小包（淨重三點五公克）及乙小包（淨重零點二公克）、扣案充為
    施用安非他命使用之玻璃球與奶瓶各乙個、分裝袋十四個及電子磅秤乙個等物扣
    案，及臺北市政府警察局內湖分局查獲涉嫌毒品危害防制條例毒品初步鑑驗報告
    單、臺北縣政府警察局蘆洲分局查獲涉嫌毒品危害防制條例毒品初步鑑驗報告單
    各乙紙在卷足資佐證，堪信其自白應與事實相符。
  (二)又被告前因施用毒品違反毒品危害防制條例案件，經檢察官先後兩次各依臺灣士
    林地方法院八十七年度毒聲字第四號及本院八十八年度毒聲字第二二三九號裁定
    送觀察、勒戒後，均因認無繼續施用毒品之傾向，而分別由臺灣士林地方法院檢
    察署檢察官於八十七年六月二十八日以八十七年度偵字第五四○五號、臺灣板橋
    地方法院檢察署檢察官於八十八年四月二十八日以八十八年度偵字第一八九六號
    為不起訴處分確定等情，此亦有上開不起訴處分書及臺灣高等法院被告全國前案
    紀錄表存卷可參，是以本件事證明確，被告三犯施用毒品之犯行，堪予認定。
二、論罪科刑之法律適用：
  (一)按毒品危害防制條例雖業於九十二年七月九日修正，惟該修正條文第三十六條規
    定自公布後六個月始為施行，現仍未施行，故修正前之毒品危害防制條例現仍為
    有效適用，以下所稱毒品危害防制條例亦係指修正前之條文。
  (二)次按安非他命為毒品危害防制條例第二條第二項第二款所定之第二級毒品，核被
    告所為，係犯同條例第十條第二項之施用第二級毒品罪。其施用前後持有安非他
    命之低度行為為施用之高度行為所吸收，不另論罪。被告多次施用第二級毒品之
    犯行，時間緊接，方法相同，觸犯構成要件相同之罪，顯係基於概括犯意而為之
    ，為連續犯，應依刑法第五十六條論以一罪，並加重其刑。公訴意旨雖未敘及被
    告於九十二年四月二十五日三時許回溯九十六小時內施用安非他命乙次以外之施
    用第二級毒品安非他命之犯行，惟此與經起訴之部分有連續犯之裁判上一罪關係
    ，為起訴效力之所及，本院依法應予審判。另被告曾因違反麻醉藥品管制條例案
    件，經本院以八十六年度易字第八四五○號判處有期徒刑伍月確定，復因違反槍
    砲彈藥刀械管制條例案件，經臺灣高等法院以八十七年度上易字第二○二八號判
    處有期徒刑十月確定，並與前開宣告之罪刑定其應執行刑為一年二月；嗣又因違
    反毒品危害防制條例案件，經臺灣士林地方法院以八十七年易字第一六五二號判
    處有期徒刑四月確定，經與上開宣告之罪刑接續執行，於八十九年五月一日期滿
    執行完畢，此亦有臺灣高等法院被告全國前案紀錄表附卷足參，其於五年以內再
    犯本件最重本刑為有期徒刑以上之罪，為累犯，應依刑法第四十七條之規定遞為
    加重其刑。爰審酌被告有有多次犯罪紀錄，素行非佳，且前已因觀察勒戒結果認
    無繼續施用毒品傾向而兩度受不起訴處分，已受毒品危害防制條例對施用毒品人
    之寬典，竟仍再為吸食，顯見並無悔意，惡性非淺，然施用毒品究為戕害自身健
    康之犯罪，本件被告施用之犯行於他人尚無明顯重大危害，並於審理中能坦認犯
    行，犯罪後之態度尚稱良好等一切情狀，量處如主文所示之刑，以示儆懲。
  (三)扣案安非他命三小包（淨重三點五公克）及乙小包（淨重零點二公克）、為查獲
    之毒品，應依毒品危害防制條例第十八條第一項前段之規定諭知沒收銷燬；又扣
    案充為施用安非他命使用之玻璃球與奶瓶各乙個、分裝袋十四個及電子磅秤乙個
    等物，係被告所有供本件施用毒品犯罪所用之物，亦經被告陳明在卷，應依刑法
    第三十八條第一項第二款之規定，併為沒收之諭知。至於警於九十二年八月十二
    日查獲被告時所扣得之安非他命乙大包（毛重四百二十五公克）及電子磅秤乙個
    ，被告辯稱非其所有或供施用毒品犯罪之物，而係年籍不詳綽號「柏油」之男子
    所寄放等語，經查與其警詢及偵查中所為供述合致，此部分並已由檢察官以被告
    涉有意圖販賣而持有第二級毒品之罪嫌另案偵查中（九十二年度偵字第一五四四
    一號）；況此部分扣案之安非他命數量龐大，顯非供被告自己施用，而被告既已
    自白施用毒品之犯行，就此等扣案物似亦無為不實否認之必要與實益，故被告此
    部分置辦堪信屬實。此外復無其他事證可認此等扣案物確為被告所有或供本件犯
    罪使用之物，則扣案物品自與本件被告施用毒品之犯行無涉，而無從在本件判決
    主文併為諭知沒收銷燬，附此敘明。
據上論斷，應依刑事訴訟法第二百七十三條之一第一項、第二百九十九條第一項前段
，毒品危害防制條例第十條第二項、第二十條第三項、第十八條第一項前段，刑法第
十一條前段、第五十六條、第四十七條、第三十八條第一項第二款，判決如主文。
本案經檢察官黃正綱到庭執行職務。
中      華      民      國      九十二      年    十一    月    二十    日
                                  臺灣板橋地方法院刑事第五庭
                                          法  官  楊  博  欽
右正本證明與原本無異。
如不服本判決，應於判決送達後十日內，向本院提出上訴狀。
                                          書記官  曾  美  滋
中      華      民      國      九十二      年    十一    月    二十    日
附錄本案論罪科刑法條全文：
毒品危害防制條例第十條
  施用第一級毒品者，處六月以上五年以下有期徒刑。
  施用第二級毒品者，處三年以下有期徒刑。


司法院資訊處製作；財團法人民間司法改革基金會備份。
